【裁判字號】    90,易,715
【裁判日期】    901213
【裁判案由】    竊盜
【裁判全文】
臺灣士林地方法院刑事判決                            九十年度易字第七一五號
    公  訴  人  臺灣士林地方法院檢察署檢察官
    被      告  乙○○
右列被告因竊盜案件，經檢察官提起公訴 (九十年度偵字第七九一○號)，本院判決
如左：
    主  文
乙○○竊盜，累犯，處有期徒刑柒月。
    事  實
一、乙○○前於民國八十八年因竊盜案件，經臺灣基隆地方法院及臺灣高等法院判處
    有期徒刑一年確定，甫於民國九十年五月三十一日縮刑期滿執行完畢，仍不知悔
    改，竟意圖為自己不法之所有，於九十年七月三十一日凌晨三時許，乘位於台北
    縣汐止市○○路○段一二二號甲○○所經營，無人在內之「嘉義檳榔攤」鋁門窗
    未上鎖之機會，徒手推開該鋁窗，伸手入窗內，竊得三洋維士比十二瓶、保利達
    蠻牛十五瓶、台灣啤酒十罐、飲料一十五罐等物，未離去即為警查獲。
二、案經台北縣警察局汐止分局報告臺灣士林地方法院檢察署檢察官偵查起訴。
    理  由
一、訊據被告乙○○坦承右揭竊取被害人甲○○所有罐裝飲料，惟辯稱：伊只有拿二
    罐云云。經查，右揭犯罪事實已據被害人甲○○於警訊及偵查中供述甚詳，且有
    臺北縣警察局贓物認領保管單一紙及照片三幀在卷可憑，而被告確有竊取如事實
    欄所載之罐裝飲料，亦經被告於九十年七月三十一日警訊及九十年九月四日偵訊
    時自承在卷，被告辯稱只偷二瓶飲云云，顯屬卸責之詞，不足採信。本件事證明
    確，被告犯行堪予認定，應依法論科。
二、核被告乙○○所為，係犯刑法第三百二十條第一項之竊盜罪。被告有事實欄所載
    之犯罪科刑執行情形，此為被告所供承，復有臺灣高等法院檢察署刑案紀錄簡復
    表一份附卷可稽，其受有期徒刑執行完畢，五年內再犯本件有期徒刑以上之罪，
    為累犯，依刑法第四十七條規定加重其刑。爰審酌被告有多次犯罪前科，品行不
    佳，其前犯竊盜罪，甫於九十年五月三十一日執行完畢，竟於七月三十一日再犯
    本罪，其犯罪之動機、目的係為得財、所竊取之財物已經被害人領回，於犯罪後
    亦能坦承部分犯行等一切情狀，量處如主文所示之刑示懲。
據上論斷，應依刑事訴訟法第二百九十九條第一項前段、刑法第三百二十條第一項、
第四十七條，罰金罰鍰提高標準條例第一條前段，判決如主文。
本案經檢察官簡靜玉到庭執行職務
中    華    民    國      九十        年      十二      月      十三    日
                                  臺灣士林地方法院刑事第二庭
                                          法  官
右正本證明與原本無異。
如不服本判決，應於判決送達後十日內，向本院提出上訴狀。
                                          書記官
中    華    民    國      八十        年              月              日
附錄本案論罪科刑法條全文：
中華民國刑法第三百二十條第一項
意圖為自己或第三人不法之所有，而竊取他人之動產者，為竊盜罪，處五年以下有期
徒刑、拘役或五百元以下罰金。


司法院資訊處製作；財團法人民間司法改革基金會備份。
